【裁判字號】    95,易,146
【裁判日期】    950918
【裁判案由】    竊盜等
【裁判全文】
臺灣宜蘭地方法院刑事判決               95年度易字第146號
    公  訴  人  臺灣宜蘭地方法院檢察署檢察官
    被      告  甲○○
                        （現在臺灣宜蘭看守所羈押中）
上列被告因竊盜等案件，經檢察官提起公訴（九十五年度偵字第
一七八四號），本院合議庭裁定由受命法官獨任進行簡式審判程
序，爰不經通常程序判決如下：
    主  文
甲○○攜帶兇器竊盜，累犯，處有期徒刑柒月。
    事  實
一、甲○○前因犯竊盜案件，經本院判處有期徒刑三月確定，民
    國九十二年六月二十五日執行完畢後，仍不知悛悔，竟於九
    十五年四月十九日十五時四十五分許，騎乘腳踏車至位於宜
    蘭縣五結鄉○○路一一七號，由乙○○○主持之忠義堂廟時
    ，基於為自己不法所有之意圖，自地上隨手撿拾質地堅硬，
    客觀上對人之生命、身體足以造成危害之兇器木板一支，再
    基於毀損之故意而持木板猛力擊斷廟內置放香油錢箱之桌腳
    ，足以生損害於乙○○○後，徒手將香油錢箱取出並搬運至
    其騎乘之腳踏車後方而竊得之。然其於得手離去之際，因遭
    人發覺而報警查獲，並扣得木板一支。
二、案經乙○○○訴由宜蘭縣警察局羅東分局報告臺灣宜蘭地方
    法院檢察署檢察官偵查起訴。
    理  由
一、上開事實，業據被告甲○○自警詢至偵審中到庭坦承不諱，
    核與告訴人乙○○○於警詢指訴情節大致契合，復有贓物認
    領保管單一紙暨木板一支扣案可稽，足徵被告之自白確與真
    實相符而可採信。本件事證已臻明確，被告犯行洵堪認定，
    應予依法論科。
二、查被告甲○○於行為後，刑法及刑法施行法業於九十四年二
    月二日經總統以華總一義字第０九四０００一四九０一號令
    修正公布，並自九十五年七月一日施行（下稱修正後刑法）
    ，是參酌最高法院九十五年五月二十三日刑事庭第八次會議
    決議，修正後刑法第二條第一項之規定，係規範行為後法律
    變更所生新舊法律比較適用之準據法，於修正後刑法施行後
    ，應適用修正後刑法第二條第一項之規定，為「從舊從輕」
    之比較。另於比較時應就罪刑有關之共犯、未遂犯、想像競
    合犯、牽連犯、連續犯、結合犯，以及累犯加重、自首減輕
    暨其他法定加減原因（如身分加減）與加減比例等一切情形
    ，本於統一性及整體性原則，綜其全部罪刑之結果而為比較
    。從而，本案涉及法律變更之部分，經附表所示比較修正前
    後刑法之相關規定結果，因修正後刑法並未較有利於被告，
    爰依修正後刑法第二條第一項前段之規定，適用被告行為時
    之修正前刑法，合先敘明。
三、按刑法第三百二十一條第一項第三款之攜帶兇器竊盜罪，係
    以行為人攜帶兇器竊盜為其加重條件，而此所謂兇器，其種
    類並無限制，凡客觀上足對人之生命、身體、安全構成威脅
    ，具有危險性之兇器均屬之。最高法院七十九年臺上字第五
    二五三號著有判例可資參照。執此互核被告甲○○到庭自承
    ：置放香油錢箱之桌腳用腳踹不斷等語，即徵被告用以擊斷
    桌腳之扣案木板質地甚屬堅硬，苟持以攻擊人體，客觀上顯
    足以對人之生命、身體造成危害，應屬刑法第三百二十一條
    第三款所定之兇器甚明。是核被告甲○○持扣案客觀上足以
    對人之生命、身體造成危害之兇器木板一支擊斷告訴人乙○
    ○○所管領之忠義廟內置放香油錢箱之桌腳，足以生損害於
    告訴人乙○○○而竊得香油錢箱之行為，係犯刑法第三百二
    十一條第一項第三款之攜帶兇器竊盜及修正前刑法第三百五
    十四條之毀損他人器物罪。其所犯上開二罪間，具有方法、
    目的之牽連關係，應依修正前刑法第五十五條後段牽連犯之
    規定，從一重之攜帶兇器竊盜罪處斷。末查，被告甲○○前
    因犯竊盜案件，經本院判處有期徒刑三月確定，九十二年六
    月二十五日執行完畢之事實，業據其自承在卷，復有臺灣高
    等法院被告全國前案紀錄表一份存卷可考，茲於有期徒刑執
    行完畢後五年內，再犯本件有期徒刑以上之罪，應依刑法第
    四十七條之規定加重其刑。審酌被告不思循合法途徑獲取財
    物，反持扣案木板擊斷桌腳藉以竊得香油錢箱，嚴重侵害告
    訴人所管領之財產法益，情節匪淺，惟念其犯後坦承犯行，
    態度尚佳，再參酌其智識程度、犯罪動機、目的、手段及對
    社會整體防衛機制造成之侵害程度等一切情狀，爰酌情量處
    如主文所示之刑。至被告甲○○擊斷置放香油錢箱之桌腳所
    用之木板一支，乃其隨手撿拾而得，並非其所有之物，此經
    其到庭供明在卷，復無其他證據可資證明扣案木板乃屬被告
    所有，是與刑法第三十八條第一項第二款之規定難謂有合，
    爰不併予諭知沒收，特此敘明。
據上論斷，應依刑事訴訟法第二百七十三條之一第一項、第二百
九十九條第一項前段，刑法第二條第一項前段、刑法第三百二十
一條第一項第三款、修正前刑法第三百五十四條、修正前刑法第
五十五條後段、修正前刑法第四十七條，罰金罰鍰提高標準條例
第一條前段，判決如主文。
本案經檢察官賴慶祥到庭執行職務
中    華    民    國    95    年    9     月    18    日
                  刑事第二庭法  官  陳嘉年
以上正本證明與原本無異。
如不服本判決應於收受本判決後10日內向本院提出上訴書狀，其
未敘述上訴理由者，並得於提起上訴後10日內向本院補提理由書
狀(均須按他造當事人之人數附繕本)「切勿逕送上級法院」。
                            書記官  林嘉萍
中    華    民    國    95    年    9     月    18    日
附錄本案論罪科刑法條全文
刑法第三百二十一條第一項第三款
犯竊盜罪而有左列情形之一者，處六月以上、五年以下有期徒刑
：
三  攜帶兇器而犯之者。
刑法第三百五十四條
毀棄、損壞前二條以外之他人之物或致令不堪用，足以生損害於
公眾或他人者，處二年以下有期徒刑、拘役或五百元以下罰金。
附表
┌───┬───────┬────────┬──────┐
│比較  │修正前刑法    │修正後刑法      │依從舊從輕原│
│法條  │              │                │則之比較結果│
├───┼───────┼────────┼──────┤
│刑法第│依罰金罰鍰提高│依刑法施行法第一│依修正後刑法│
│三百五│標準條例第一條│條之一第一項、第│，並未較有利│
│十四條│前段規定，五百│二項提高三十倍，│於被告      │
│      │元銀元得提高至│最高可處新臺幣一│            │
│      │十倍，最高可處│萬五千元        │            │
│      │銀元五千元即新│                │            │
│      │臺幣一萬五千元│                │            │
├───┼───────┼────────┼──────┤
│修正前│適用牽連犯犯之│刪除牽連犯之規定│依修正後刑法│
│刑法第│規定，從一重處│，屬於數罪併罰，│，並未較有利│
│五十五│斷            │得定數罪刑合併之│於被告      │
│條後段│              │刑期以下        │            │
│之牽連│              │                │            │
│犯    │              │                │            │
├───┼───────┼────────┼──────┤
│刑法第│受有期徒刑之執│（第一項）受徒刑│修正後刑法已│
│四十七│行完畢，或受無│之執行完畢，或一│排除過失犯構│
│條    │期徒刑或有期徒│部之執行而赦免後│成累犯之規定│
│      │刑一部之執行而│，五年以內故意再│，較有利於被│
│      │赦免後，五年以│犯有期徒刑以上之│告          │
│      │內再犯有期徒刑│罪者，為累犯，加│            │
│      │以上之罪者，為│重本刑至二分之一│            │
│      │累犯，加重本刑│                │            │
│      │至二分之一    │                │            │
├───┴───────┴────────┴──────┤
│本案依法比較主刑及牽連犯之規定，修正後刑法皆未較有利於│
│被告，而被告不論依修正前後刑法之規定，均構成累犯，是經│
│綜合比較，仍以修正前刑法較有利於被告，自應一體適用被告│
│行為時之修正前刑法                                    │
└───────────────────────────┘


司法院資訊處製作；財團法人民間司法改革基金會備份。
